【裁判字號】    97,訴,560
【裁判日期】    970731
【裁判案由】    違反毒品危害防制條例
【裁判全文】
臺灣新竹地方法院刑事判決               97年度訴字第560號
公  訴  人  臺灣新竹地方法院檢察署檢察官
被      告  甲○○
上列被告因違反毒品危害防制條例案件，經檢察官提起公訴（97
年度毒偵字第923號），經本院合議庭裁定依簡式審判程序判決
如下：
    主  文
甲○○施用第一級毒品，累犯，處有期徒刑柒月，扣案之第一級
毒品海洛因貳小包（毛重共零點肆伍公克），均沒收銷燬之；注
射針筒貳支，沒收之。
    事  實
一、(一)甲○○曾於民國84、85年間因違反麻醉藥品管理條例案件
      ，經臺灣臺北地方法院於85年3月19日以84年易字7160號
      判決判處有期徒刑6月，並經臺灣高等法院於85年6月13日
      以85年度上易字第2460號判決上訴駁回確定，又經臺灣臺
      北地方法院於85年11月18日以85年度易字第5795號判決判
      處有期徒刑6月確定；另因違反懲治盜匪條例案件，經臺
      灣士林地方法院於85年9月16日以85年度訴字第830號判決
      判處有期徒刑7年4月確定，3案接續執行於90年11月23日
      因縮短刑期假釋出監，復經裁定撤銷假釋，應執行殘刑2
      年7月。嗣又因竊盜案件，經臺灣臺北地方法院於91年10
      月23日以91年度簡字第2715號判決判處有期徒刑5月確定
      ，該案並接續上開殘刑執行，於95年2月28日縮刑期滿執
      行完畢。
    (二)甲○○前因施用毒品案件，經依臺灣臺北地方法院以91年
      度毒聲字第1427號裁定送觀察勒戒後，因認有繼續施用毒
      品傾向，乃由該院於91年8月30日以91年度毒聲字第1764
      號裁定令入戒治處所施以強制戒治，嗣強制戒治屆滿3個
      月成效經評定為合格，無繼續戒治之必要，經該院於92年
      3月25日以92年度毒聲字第570號裁定停止戒治，所餘戒治
      期間付保護管束，並於92年4月17日釋放出所，迄同年8月
      18日保護管束期滿未經撤銷，視為強制戒治執行完畢，並
      經臺灣臺北地方法院檢察署檢察官於92年9月15日以92年
      度戒毒偵字第147號為不起訴處分確定。
    (三)詎其仍不知悔改，於前開強制戒治執行完畢後5年內，基
      於施用第一級毒品海洛因之犯意，於97年5月9日凌晨4時
      許，在新竹市○○街2巷9號皇冠旅行社25號房內，以將海
      洛因摻水置入注射針筒施打之方式，施用第一級毒品海洛
      因1次；嗣於同日下午4時30分許，為警在上開旅社房內查
      獲，並扣得第一級毒品海洛因2小包（毛重共0.45公克）
      ，注射針筒2支，經警得其同意後採尿送驗，結果呈嗎啡
      陽性反應，而查悉上情。
二、案經新竹市警察局第三分局報請臺灣新竹地方法院檢察署檢
    察官偵查起訴。
    理  由
一、本件被告甲○○所犯為毒品危害防制條例第10條第1項之施
    用第一級毒品罪，非死刑、無期徒刑、最輕本刑為3年以上
    有期徒刑之罪，或高等法院管轄第一審之案件，被告於本院
    準備程序進行中，就被訴事實為有罪之陳述，經本院合議庭
    認合於新修正刑事訴訟法第273條之1第1項之規定，裁定進
    行簡式審判程序，合先敘明。
二、訊據被告對於上揭時地以如事實欄一、(三)所示方法，施用第
    一級毒品海洛因乙節坦承不諱，而經警將被告親採封緘之尿
    液送驗結果，確呈嗎啡陽性反應等情，有新竹市警察局辦理
    煙毒、麻醉藥品案尿液送驗受檢人真實姓名代號對照表暨送
    驗登記簿及臺灣尖端先進生技醫藥股份有限公司於97年5月
    22 日所出具之濫用藥物檢驗報告各1份附卷足憑（見97年度
    毒偵字第923號卷第34、35頁），復有新竹市警察局第三分
    局搜索扣押筆錄、扣押物品目錄表、搜索經過及結果陳報書
    、現場照片3張（見上開偵卷第7至14頁）在卷可憑，並有扣
    案之海洛因毒品2小包（毛重共0.45公克）、注射針筒2支扣
    案足資佐證，足見被告所為前開自白，確與事實相符而堪採
    信。又被告前曾因施用毒品案件，經依臺灣臺北地方法院以
    91 年度毒聲字第1427號裁定送觀察勒戒後，因認有繼續施
    用毒品傾向，乃由該院於91年8月30日以91年度毒聲字第
    1764號裁定令入戒治處所施以強制戒治，嗣強制戒治屆滿3
    個月成效經評定為合格，無繼續戒治之必要，經該院於92年
    3月25 日以92年度毒聲字第570號裁定停止戒治，所餘戒治
    期間付保護管束，並於92年4月17日釋放出所，迄同年8月18
    日保護管束期滿未經撤銷，視為強制戒治執行完畢，並經臺
    灣臺北地方法院檢察署檢察官於92年9月15日以92年度戒毒
    偵字第147號為不起訴處分確定等情，亦有臺灣新竹地方法
    院檢察署刑案資料查註紀錄表、被告提示簡表、全國施用毒
    品案件紀錄表、受觀察勒戒人毒品及前科紀錄簡列表、矯正
    簡表及臺灣高等法院被告前案紀錄表各1份在卷足憑。綜上
    ，本案事證已臻明確，被告於前案強制戒治執行完畢後5年
    內再犯施用第一級毒品海洛因之犯行洵堪認定，應予依法論
    科。
三、核被告所為，係犯毒品危害防制條例第10條第1項之施用第
    一級毒品罪。其持有第一級毒品海洛因之低度行為，為其施
    用第一級毒品海洛因之行為所吸收，不另論罪。又被告前因
    因違反麻醉藥品管理條例案件，經臺灣臺北地方法院於85年
    3月19日以84年易字7160號判決判處有期徒刑6月，並經臺灣
    高等法院於85年6月13日以85年度上易字第2460號判決上訴
    駁回確定，另經臺灣臺北地方法院於85年11月18日以85年度
    易字第5795號判決判處有期徒刑6月確定；復因違反懲治盜
    匪條例案件，經臺灣士林地方法院於85年9月16日以85年度
    訴字第830號判決判處有期徒刑7年4月確定，3案接續執行於
    90 年11月23日因縮短刑期假釋出監，復經裁定撤銷假釋，
    應執行殘刑2年7月。嗣又因竊盜案件，經臺灣臺北地方法院
    於91 年10月23日以91年度簡字第2715號判決判處有期徒刑5
    月確定，該案並接續上開殘刑執行，於95年2月28日縮刑期
    滿執行完畢等情，有臺灣高等法院被告前案紀錄表乙紙附卷
    可佐，被告前受徒刑之執行完畢後，其於5年以內故意再犯
    本件有期徒刑以上之罪，為累犯，應依刑法第47條第1項之
    規定，加重其刑。爰審酌被告無視法令之禁止，前已因施用
    毒品案件，經裁定送觀察勒戒、強制戒治後，竟再度施用足
    以導致精神障礙及生命危險之成癮性毒品，惟被告犯後坦承
    全部犯行，，顯有悔改之意，兼以施用毒品所生危害以自戕
    健康為主，及其犯後坦承犯行等一切情狀，量處如主文所示
    之刑，以示懲儆。
四、扣案之第一級毒品海洛因2小包（毛重共0.45公克），應依
    毒品危害防制條例第18條第1項之規定，沒收銷燬之；至於
    扣案之注射針筒2支，為被告所有，供其施打第一級毒品所
    用之物，業經其供承在卷，均應依刑法第38條第1項第2款之
    規定宣告沒收。
據上論斷，應依刑事訴訟法第273條之1第1 項、第299條第1項前
段，毒品危害防制條例第10條第1項、第18條第1項前段，刑法第
11條前段、第47條第1項、第38條第1項第2款，判決如主文。
本案經檢察官何若薇到庭執行職務。
中    華    民    國    97    年    7    月    31    日
                  刑事第五庭    法  官  林佑珊
以上正本證明與原本無異。
如不服本判決，應於收受本判決後10日內向本院提出上訴書狀。
上訴書狀應敘述具體理由，未敘述上訴理由者，應於上訴期間屆
滿後20日內補提理由書狀於本院（均須按他造當事人之人數附繕
本，並請勿「逕送上級法院」）。
中    華    民    國    97    年    7     月    31    日
                                書記官  蕭惠婷
附錄法條：
毒品危害防制條例第10條
施用第一級毒品者，處6月以上5年以下有期徒刑。


司法院資訊處製作；財團法人民間司法改革基金會備份。
